

Tel: 07 55 41 42 21

Mail: mouhamediop114@gmail.com

Lyon - Auvergne-Rhône-Alpes



github.com/Mouhamed114

linkedin.com/in/mouhamed-diop92

COMPÉTENCES

TECHNIQUES

- Php/Symfony, JS, HTML, CSS
- Java/Angular
- API Web
- Architecture MVC
- Bootstrap, Tailwind, Sass
- Nginx
- SQL
- Git/GitHub, SCRUM
- Figma

COMPORTEMENTALES

- Sens de l'initiative
- Capacité à travailler en équipe
- Autonomie

LINGUISTIQUES

• Anglais: Technique

• Allemand: Debutant

ACTIVITÉS

- Sport (Foot course a pied natation)
- Voyages (Senegal, Maroc, Espagne, Italie...)
- Bénévole Les Restos du Coeur depuis 3 ans

MOUHAMED DIOP

DÉVELOPPEUR FULLSTACK JUNIOR

Contrat de professionnalisation sur un rythme de 3 semaines/ 1 semaine à partir de 02/24 pour une durée d'un an

Après 4 années en tant que Manager Opérationnel dans le commerce où j'ai pu démontrer mes compétences en matière de leadership, de gestion d'équipe, d'autonomie et de service client, je reviens à mes premiers amours. Concepteur Développeur d'Application en formation, je recherche une alternance dans une entreprise avec laquelle je pourrais partager plus que du code!

EXPÉRIENCES PROFESSIONNELLES

Développeur web - IREP-@Wild Code School Mai 2023 - Juillet 2023

IREP est une application de galerie d'art immersive visant à mettre en valeurs des œuvres pour l'association AFAC en vue des Journées européennes du patrimoine 2023, avec une interface admin pour la gestion des expositions et des œuvres qui leurs sont associés.

#Php/Symfony #Tailwinds #SQL #Js #Git/GitHub #Scrum #Figma #API

Développeur web - HACKATHON-@Wild Code School

Réalisation, pendant un hackathon de 48 heures, d'une application d'estimation de prix pour les téléphones portables en collaboration avec Emmaüs Connect.

#HTML #Bootstrap #SQL #Php/Symfony #Js #Git/GitHub #Scrum #Figma

Développeur web - Traincker -@Wild Code School Mars 2023 - Mai 2023

Réalisation, pendant la formation, d'un site web dynamique de réseaux de gares affichant les trains et horaires en partance de cette gare, des comptes utilisateurs, et une interface admin pour les opérations CRUD.

#HTML #Bootstrap #SQL #Php #Js #Git/GitHub #Scrum #Figma

Développeur web - HACKATHON-@Wild Code School

Réalisation, pendant un hackathon de 24 heures, d'une application permettant d'estimer un budget de vacances en fonction de la destination choisie.

#HTML #Bootstrap #SQL #Php #Js #API RESTfull #Git/GitHub #Scrum

Développeur web - Wilder Photography-@Wild Code School Février 2023 - Mars 2023

Réalisation d'un site web de photographe professionnel pour développer la notoriété du client(fictif) dans le cadre de la formation.

Site statique en HTML, CSS, & JavaScript.

#HTML #CSS # JavaScript #Travail d'équipe #Adaptation #Autonomie

Manager Operationnel - King Marcel - CDI

Janvier 2019 - janvier 2023

- Passer les entretiens pour les recrutements des équipiers
- Manager une équipe de 10 à 15 employés
- Gestion et Organisation des plannings

FORMATIONS

Wild Code School - Concepteur développeur d'applications 02/24 - 02/25

Formation en alternance Java/Angular de 12 mois (équivalent Bac + 3/4)

Wild Code School - Développeur web et web mobile 02 /23 - 07/23

Formation intensive de 5 mois (équivalent Bac + 2)

Université Lyon 1 Claude Bernard - Physique chimie

09 /16 - 05/19

Licence Physique Chimie parcours chimie